# 关于商品销售后因为客户原因进行回购

提问人：1986513 时间：2020-09-23 20:33:07
请教陈版主， 2019 年A公司销售给B公司一批定制产品，销售合同内无回购条款，B公司因为自身原因项目取消，不再需要该批产品，经协商，A公司将该批商品以合同打折价（高于成本价）回购。请问A公司应该如何处理此业务

回答人：chenyiwei
该事项不属于销售退回，而是一项独立的存货采购交易，按回购价格确认库存商品即可。

提问人：1986513 时间：2020-09-25 11:58:00
陈版主，还是有疑问，因为是订制的产品，不用再度销售给别家，只能通过改造或者拆解用于生产其他产品使用两种途径。如果按照回购价格确认库存商品账面价值，是否合适，是否考虑具有商业实质。如果金额重要，是否应怀疑此前销售货物虚增收入。

回答人：chenyiwei
如是，则是按照预计可变现净值确认采购，差额冲减前期确认的收入。